【裁判字號】    98,上易,51
【裁判日期】    980227
【裁判案由】    贓物
【裁判全文】
臺灣高等法院高雄分院刑事判決          98年度上易字第51號
上  訴  人
即  被  告    乙○○
上列上訴人因贓物案件，不服臺灣屏東地方法院97年度易字第96
7 號中華民國97年11月28日第一審判決（起訴案號：臺灣屏東地
方法院檢察署97年度偵字第5466號），提起上訴，本院判決如下
：
     主  文
上訴駁回。
    事  實
一、乙○○係屏東縣內埔鄉○○村○○路246 號汝鑫汽車保養廠
    之負責人，明知如附表所示之車輛，係潘長明（另行通緝中
    ）、蕭錦莉（另案通緝中）及其他如附表所示姓名年籍不詳
    之人竊得之贓物，竟各基於故買贓物之犯意，分別於附表所
    示之時間，在汝鑫汽車保養廠，以如附表所示之代價，分別
    予以購買。嗣於民國（以下同）97年8 月12日14時30分許，
    經警據報前往上址查獲，扣得已拆解之變速箱5 個、汽缸2
    個、乙炔（含氧氣筒）1 組、車門3 片、引擎蓋1 片、天窗
    1 片、空氣壓縮機1 台、儀表板4 個、排檔器2 個、排氣管
    1 個、觸媒隔熱板14個、電瓶4 個、音響9 台、電動切割器
    2 台、電鑽6 台、車頭鎖1 台、衛星定位主機2 台及拆卸工
    具1 批，並循線查悉上情。
二、案經屏東縣政府警察局內埔分局移送臺灣屏東地方法院檢察
    署檢察官偵查起訴。
    理  由
一、上揭故買贓物之事實，業據上訴人乙○○於原審已坦承不諱
    ，核與被害人甲○○、丙○○在本院陳述失竊情節相符，並
    經證人劉吉弘（被害人劉春山之子）、黃振山（被害人黃再
    汶之父）於警詢中陳述失竊車輛屬實，上訴人乙○○對證人
    劉吉弘、黃振山於警詢中陳述亦不爭執，依刑事訴訟法第15
    9 條之5 第2 項規定，其於警訊中之陳述有証据能力，並有
    贓物認領保管單及車籍查詢資料、車輛協尋電腦輸入單各4
    份及查獲現場照片49張附卷可佐，足認上訴人乙○○於原審
    之自白核與事實相符，事證明確，上訴人乙○○於本院審理
    中翻異前供否認故買贓物，所辯係卸責之詞，不足採信，其
    犯行已堪以認定。
二、上訴人乙○○就附表所為，均係犯刑法第349 條第2 項故買
    贓物罪。附表編號1 之犯行，上訴人乙○○係以修車費用抵
    償而買受該車，應論以故買贓物罪，公訴人起訴事實誤認係
    收受贓物，惟業經公訴檢察官當庭變更起訴法條，併予敘明
    。上訴人乙○○所為4 次犯行，犯意個別，依修正後之新刑
    法（1 行為1 罰），應予分論併罰。
三、原審適用刑法第349 條第2 項、第51條第5 款，刑法施行法
    第1 條之1 規定，並審酌上訴人乙○○故買贓物4 次，使竊
    盜者得以銷贓，助長竊盜犯行之猖獗，影響社會治安，並使
    被害人遭受損失，其犯後已坦認犯行，態度尚可等一切情狀
    ，分別依序量處有期徒刑6 月、6 月、6 月、6 月，並定其
    應執行刑為有期徒刑1 年8 月。並說明扣案如事實欄所示之
    物品，或係友人寄存之物（電動切割器），或係上訴人修理
    保養之工具（拆卸工具、電鑽、乙炔），或係上訴人乙○○
    修理他人車輛所拆卸之廢棄物（其餘物品），業據上訴人乙
    ○○供明在卷（見原審卷第9 頁），復查無積極證據足資證
    明係故買贓物所用或所得之物，其不予宣告沒收之理由。經
    核原判決認事用法並無不合，量刑及定執行亦屬適當，上訴
    人乙○○上訴否認故買贓物，並指摘原判決量刑過重，為無
    理由，應予駁回。
據上論結，應依刑事訴訟法第368條，判決如主文。
本案經檢察官許美女到庭執行職務。
中    華    民    國    98    年    2     月    27    日
                    刑事第六庭    審判長法  官  王憲義
                                        法  官  邱永貴
                                        法  官  張盛喜
以上正本證明與原本無異。
不得上訴。
中    華    民    國    98    年    2     月    27    日
                                        書記官  黃一秋
附錄本判決論罪科刑法條：
中華民國刑法第349條第2項
搬運、寄藏、故買贓物或為牙保者，處 5 年以下有期徒刑、拘役
或科或併科 1 千元以下罰金。
附表
┌──┬───────┬─────┬───┬────────┬──────┐
│編號│車輛失竊時、地│ 車輛資料 │ 車主 │  故買贓物經過  │  附    註  │
├──┼───────┼─────┼───┼────────┼──────┤
│ 1  │95年7月20日16 │車牌號碼2J│劉春山│蕭錦莉於96年4月 │該車後經被告│
│    │時許          │-3619號自 │      │底，將該車交予被│乙○○懸掛車│
│    ├───────┤小客車/引 │      │告乙○○修理，後│號2800-SM號 │
│    │雲林縣斗六市府│擎號碼VQ20│      │以該車抵償修理費│之車牌      │
│    │文路與埤口路交│074827號  │      │用              │            │
│    │岔路口        │          │      │                │            │
├──┼───────┼─────┼───┼────────┼──────┤
│ 2  │96年7月14日7時│車牌號碼Z3│黃再汶│年籍不詳之成年男│該車後經變造│
│    │許            │-1259號自 │      │子「鄭國禎」（音│引擎號碼為M1│
│    ├───────┤小貨車/引 │      │譯）於97年2月初 │8020號，並懸│
│    │高雄縣大寮鄉六│擎號碼M323│      │，以新臺幣（下同│掛車號YW- 28│
│    │合路6號前     │38號      │      │）25,000元代價出│27號之車牌  │
│    │              │          │      │售予被告乙○○，│            │
│    │              │          │      │供己使用        │            │
├──┼───────┼─────┼───┼────────┼──────┤
│ 3  │97年6月14日7時│車牌號碼WO│甲○○│潘長明於97年7月 │該車之車斗經│
│    │50分許        │-5901號自 │      │間，以5,000元代 │被告乙○○拆│
│    ├───────┤小貨車/引 │      │價出售予被告潘國│換至其客戶馮│
│    │屏東縣潮州鎮光│擎號碼4G82│      │同，作為零件車使│順宏所使用之│
│    │春路243號旁   │X043149號 │      │用              │車號3902-GQ │
│    │              │          │      │                │號自小貨車上│
├──┼───────┼─────┼───┼────────┼──────┤
│ 4  │97年7月21日12 │車牌號碼97│丙○○│姓名年籍不詳綽號│該車後經被告│
│    │時50分許      │39- LU號自│      │「肉丸」之成年男│乙○○懸掛車│
│    ├───────┤小客車/引 │      │子，於97年 7月底│號0485- UR號│
│    │嘉義市西區玉山│擎號碼CG13│      │，以25,000元代價│之車牌      │
│    │路203號前     │113168號  │      │出售予被告乙○○│            │
│    │              │          │      │，供己使用      │            │
└──┴───────┴─────┴───┴────────┴──────┘


司法院資訊處製作；財團法人民間司法改革基金會備份。
